臺灣高等法院交通事件裁定　　　　　　100年度交抗字第191號
抗　告　人
即受處分人　陳瑞香原名陳虹逸.
上列抗告人因違反道路交通管理處罰條例案件，不服臺灣新竹地
方法院中華民國100年1月12日裁定（99年度交聲字第553號），
提起抗告，本院裁定如下：
    主  文
抗告駁回。
    理  由
一、原裁定意旨略以：抗告人即受處分人陳瑞香（原名陳虹逸）
    於民國96年4月13日上午7時15分許，在新竹縣新埔鎮○○路
    市場口處，因未經許可在道路擺設攤位，經新竹縣政府警察
    局新埔分局新埔派出所警員以抗告人違反道路交通管理處罰
    條例第82條第1項第10款之規定，填掣竹縣警交字第E000000
    00號舉發違反道路交通管理事件通知單（下稱舉發通知單）
    ，舉發抗告人「任意設攤，妨害交通」，後因抗告人逾越舉
    發通知單所載應到案期限仍未到案，原處分機關乃於99年4
    月6日以99竹縣埔警分交裁字第132號違反道路交通管理事件
    裁決書（下稱裁決書），依道路交通管理處罰條例第82條第
    1項第10款及違反道路交通管理事件統一裁罰基準表之規定
    ，裁處抗告人罰鍰新臺幣（下同）1千5百元；且將該份裁決
    書交由郵務機關於99年4月13日合法送達於抗告人，惟抗告
    人遲至99年9月30日始向原處分機關提出聲明異議狀，是抗
    告人聲明異議已逾道路交通管理處罰條例第87條第1項所定
    之20日不變期間，其聲明異議顯不合法律上之程式，且無從
    補正，自應予以駁回等語。
二、抗告意旨略以: 本人從未擺攤過，於95年初在新竹市○○○
    路5巷商場內遺失皮包乙只，內有本人身分證等重要物品價
    值約20萬元，並於當日已向新竹市○○路埔頂派出所報案，
    且換發新身分證，而本人之夫王世範於97年因金融風暴，公
    司倒閉無法繼續經營，早已搬離戶籍地，其並未簽收該文件
    ，懇請詳查，還本人清白云云。
三、按受處分人不服道路交通管理處罰條例第8 條主管機關所為
    之處罰，得於接到裁決書之翌日起20日內，向管轄地方法院
    聲明異議，並得依法扣除在途期間；而法院認聲明異議不合
    法律上之程式或其異議權已經喪失者，應以裁定駁回之，道
    路交通管理處罰條例第87條第1 項及道路交通事件處理辦法
    第11條、第17條前段分別定有明文。是如逾越20日法定期間
    始聲明異議者，其異議權即已喪失。次按處理違反道路交通
    管理事件，有關文書送達之程序，依行政程序法之規定，違
    反道路交通管理事件統一裁罰基準及處理細則第5 條定有明
    文；而「送達由行政機關自行或交由郵政機關送達」；「送
    達，於應受送達人之住居所、事務所或營業所為之。但在行
    政機關辦公處所或他處會晤應受送達人時，得於會晤處所為
    之」；「於應送達處所不獲會晤應受送達人時，得將文書付
    與有辨別事理能力之同居人、受僱人或應送達處所之接收郵
    件人員」，行政程序法第68條第1項、第72條第1項、第73條
    第1項亦分別著有明文。
四、經查：原處分機關於99年4月6日作成本件99竹縣埔警分交裁
    字第132號裁決書後，該份裁決書業於99年4月13日送達至抗
    告人之戶籍地「新竹市○區○○里○鄰○○路○段576巷38號
    」，因未獲會晤抗告人，已將文書交與有辨別事理能力之同
    居人即抗告人之夫王世範簽收等情，有原處分機關裁決書、
    送達證書、抗告人之戶籍謄本各乙份在卷可稽（見原審卷第
    7、10至11頁），揆之首揭說明，其送達程序自無違誤。故
    抗告人如對原處分機關是項裁決不服欲聲明異議，依照上述
    法文規定，其提出聲明異議期間應自99年4月14日（即裁決
    書合法送達生效之翌日）起算20日（即至99年5月3日），又
    因斯時抗告人非居住於處罰機關即原處分機關（機關地址為
    ：新竹縣新埔鎮○○路475號）所在之鄉、鎮、市，但居住
    於原審管轄區域，依法院訴訟當事人在途期間標準第4條第1
    款第2目、第2條第1款之規定，尚須加計在途期間2日，則其
    異議期間應於99年5月5日即已屆滿，有聲明異議狀、原審電
    話紀錄表等件存卷足證（見原審卷第4至5、22頁），惟抗告
    人遲至99年9月30日始向原處分機關提出聲明異議狀，已逾
    法定異議期間，難謂合法。原審以抗告人聲明異議不合法律
    上之程式，且無從命補正，予以駁回，核無違誤。抗告人抗
    告意旨仍執前詞，指摘原裁定不當，為無理由，應予駁回。
    又抗告人異議程序既非合法，本案違規事實實情如何，本院
    即無由審酌，附此敘明。
五、據上論結，應依道路交通案件處理辦法第25條，刑事訴訟法
    第412條，裁定如主文。
中    華    民    國   100    年    2     月    25    日
                  刑事第二十一庭審判長法  官  周政達
                                      法  官  趙文
                                      法  官  許永煌
以上正本證明與原本無異。
不得再抗告。
                                      書記官  林吟玲
中    華    民    國   100    年    3     月    1     日